【裁判字號】    89,易,4741
【裁判日期】    891230
【裁判案由】    毒品危害防制條例
【裁判全文】
臺灣高雄地方法院刑事判決                        八十九年度易字第四七四一號
    公  訴  人  臺灣高雄地方法院檢察署檢察官
    被      告  甲○○
右列被告因違反毒品危害防制條例案件，茲經檢察官提起公訴（八十九年度偵字第六
四三六號），本院判決如左：
    主  文
甲○○施用第二級毒品，累犯，處有期徒刑拾月。
    事  實
一、甲○○曾於民國八十五年間因麻醉藥品管理條例、竊盜、麻醉藥品管理條例案件
    ，經法院分別判處有期徒刑八月、五月、一年，前二者經法院定執行刑合併執行
    ，而於八十六年八月十五日執行完畢，後者則於八十七年一月十九日假釋付保護
    管束，並於八十七年八月十五日執行完畢。又於八十七年間因施用毒品案件，經
    本院依八十七年度毒聲字第一七四二號裁定送觀察勒戒後，認有繼續施用毒品之
    傾向，本院再依八十七年度毒聲字第二○九○號裁定送強制戒治，並於八十八年
    二月二十二日以八十八年度毒聲字第一三五四號裁定停止戒治，所餘期間付保護
    管束，嗣因保護管束期滿，由臺灣地方法院檢察署檢察官於八十八年九月十六日
    以八十八年度戒毒偵字第一七七號不起訴處分確定。於不起訴處分確定後，又自
    八十八年九月間某日起至同年十月二十六日止期間，再度施用第二級毒品安非他
    命多次，經台灣高雄地方法院檢察署檢察官聲請本院以八十八年度毒聲字第八○
    八九號裁定令入戒治處所，施以強制戒治，並同時將二犯施用毒品犯行向本院提
    起公訴，業經本院於八十九年一月十八日以八十九年度易字第一七一號判處期徒
    刑八月，而於八十九年三月十五日確定在案。詎其於二犯施用毒品犯行經判處罪
    刑確定後，仍猶不知悔改，於第二次施用毒品犯行之強制戒治，經本院裁定停止
    戒治自屏東戒治所出所後，在停止戒治保護管束期間，明知安非他命業經公告列
    為毒品防害防制條例第二條第二項之第二級毒品，不得非法持有、施用，竟又於
    八十九年八月七日向台灣高雄地方法院檢察署觀護人報到採尿前二、三日內某時
    ，在高雄縣大樹鄉○○村○○○路五三號住處，將第二級毒品安非他命則置放於
    玻璃吸食器內，下用火燒烤加熱後再吸食其霧化氣體方式，施用第二級毒品安非
    他命一次。嗣於八十九年八月七日向台灣高雄地方法院檢察署觀護人報到時經採
    尿送驗發現。
二、案經台灣高雄地方法院檢察署觀護人簽請台灣高雄地方法院檢察署檢察官偵查起
    訴。
    理  由
一、右開事實，業經被告甲○○於本院坦承不諱，而被告於八十九年八月七日向台灣
    高雄地方法院檢察署觀護人報到時所採取之尿液，經送請台灣檢驗科技股份有限
    公司檢驗結果，確檢出甲基安非他命陽性反應，亦有該公司出具之濫用藥物尿液
    檢驗報告一份附卷可查，被告自白應與事實相符，堪以採信。又被告於八十七年
    間因施用毒品案件，經本院依八十七年度毒聲字第一七四二號裁定送觀察勒戒後
    ，認有繼續施用毒品之傾向，本院再依八十七年度毒聲字第二○九○號裁定送強
    制戒治，並於八十八年二月二十二日以八十八年度毒聲字第一三五四號裁定停止
    戒治，所餘期間付保護管束，嗣因保護管束期滿，由臺灣地方法院檢察署檢察官
    於八十八年九月十六日以八十八年度戒毒偵字第一七七號不起訴處分確定。於不
    起訴處分確定後，又自八十八年九月間某日起至同年十月二十六日止期間，再度
    施用第二級毒品安非他命多次，經台灣高雄地方法院檢察署檢察官聲請本院以八
    十八年度毒聲字第八○八九號裁定令入戒治處所，施以強制戒治，並同時將二犯
    施用毒品犯行向本院提起公訴，業經本院於八十九年一月十八日以八十九年度易
    字第一七一號判處期徒刑八月，而於八十九年三月十五日確定在案等事實，有台
    灣高雄地方法院檢察署八十七年度戒毒偵字第一七七號不起訴處分書、本院八十
    九年度易字第一七一號刑事判決書、本院被告全國前案記錄表、臺灣高雄地方法
    院檢察署刑案資料查註記錄表各一份在卷可稽，是被告三犯施用毒品之犯行，事
    證明確，應依法予以論科。
二、查安非他命係毒品危害防制條例第二條第二項所稱之第二級毒品，不得持有、施
    用。次按毒品危害防制條例第十條規定，施用第一級、第二級毒品之罪者，檢察
    官應先將被告送勒戒處所觀察、勒戒，經觀察、勒戒後，認無繼續施用毒品傾向
    者，應由檢察官為不起訴處分之裁定。依此為不起訴處分後，五年內再犯第十條
    施用第一級、第二級毒品之罪，經觀察、勒戒後，認有繼續施用毒品之傾向或三
    犯以上者，則不適用前開不起訴處分之規定，而應依一般刑事訴訟程序予以起訴
    論罪科刑；此觀諸毒品危害防制條例第二十條第一項、第二項前段、第三項前段
    規定自明。被告前既已因二次施用毒品案件，分別經台灣高雄地方法院檢察署檢
    察官為不起訴處分及經本院判決徒刑確定後，三犯本案之施用毒品罪，核其所為
    ，係犯毒品危害防制條例第十第二項之施用第二級毒品罪。其持有安非他命後，
    進而施用，其持有行為應被其施用之行為所吸收，不另論罪。又被告曾於八十五
    年間因麻醉藥品管理條例、竊盜、麻醉藥品管理條例案件，經法院分別判處有期
    徒刑八月、五月、一年，前二者經法院定執行刑合併執行，而於八十六年八月十
    五日執行完畢，後者則於八十七年一月十九日假釋付保護管束，並於八十七年八
    月十五日執行完畢，有本院被告院內索引紀錄表、臺灣高等法院被告全國前案紀
    錄表及臺灣高雄地方法院檢察署刑案資料查註紀錄表各一件附卷可稽，其於五年
    之內，再犯本件最重本刑為有期徒刑以上之罪，為累犯，應依刑法第四十七條之
    規定加重其刑。審酌被告前因違反麻醉藥品管理條例案件，經法院判處罪刑，並
    執行完畢後，竟再犯而經觀察勒戒、強制戒治、不起訴處分、科刑確定後，又再
    犯相同罪行，顯見其戒毒意志不堅，惟念其犯罪係戕害自身，尚未害及他人，僅
    施用一次，所犯情節非重及犯罪後坦承犯行態度尚佳等一切情狀，量處如主文所
    示之刑。
據上論斷，應依刑事訴訟法第二百九十九條第一項前段，毒品危害防制條例第十條第
二項、第二十條第三項，刑法第十一條前段、第四十七條，判決如主文。
中      華      民      國    八十九    年     十二     月     三十     日
                                  臺灣高雄地方法院刑事庭
                                      法  官  陳淑卿
右正本證明與原本無異。
如不服本判決，應於判決送達後十日內，向本院提出上訴狀。
                                      書記官  陳朝宗
中    華    民    國    八十九    年     十二     月       三十       日
附錄本案論罪科刑法條
毒品危害防制條例第十條第二項。
施用第二級毒品者，處三年以下有期徒刑。


司法院資訊處製作；財團法人民間司法改革基金會備份。
